最　高　行　政　法　院　裁　定
                                      100年度裁字第346號
抗  告  人　財團法人苗栗縣私立親民啟能教養院
代　表　人　鄭遠祥
上列抗告人因與相對人內政部間有關補助費事件聲請法官迴避，
對於中華民國99年10月14日臺北高等行政法院99年度聲字第37號
裁定，提起抗告，本院裁定如下︰
　　主  文
抗告駁回。
抗告訴訟費用由抗告人負擔。
　　理  由
一、按認法官執行職務有偏頗之虞，固得依行政訴訟法第20條準
    用民事訴訟法第33條第1項第2款之規定聲請迴避；惟所謂法
    官執行職務有偏頗之虞，係指法官對於訴訟標的有特別利害
    關係，或與當事人之一造有密切之交誼或嫌怨，或基於其他
    情形，客觀上足疑其為不公平之審判者而言。若僅憑當事人
    之主觀臆測，或認法官訴訟指揮、曉諭發問不當、訴訟進行
    遲緩、就當事人聲明之證據不為調查，則不得即認其執行職
    務有偏頗之虞，不能認為其有聲請迴避之原因。且此種迴避
    原因，依行政訴訟法第20條準用民事訴訟法第34條第2項之
    規定，應提出能即時調查之證據以釋明之。
二、本件原裁定以：抗告人以原審法院99年度訴字第921號訴訟
    案於民國99年10月5日召開準備程序庭，法官為闕銘富，該
    法官亦曾為該院98年度訴字第2645號訴訟案之審判法官，因
    兩案系爭之問題雷同，恐有偏頗之虞。且法官對抗告人究應
    以董事長抑或院長為代表人，前後立場不一為由，有違法律
    一致性原則，而聲請法官闕銘富迴避。然此屬抗告人之主觀
    臆測，或係認法官訴訟指揮欠當，尚無法證明法官闕銘富對
    執行審判職務有偏頗之虞，自與法官迴避之要件不合，且抗
    告人亦未提出能即時調查之證據以釋明之，其聲請自無從准
    許。乃駁回抗告人在原審之訴。
三、抗告意旨略謂：法官闕銘富於99年10月5日準備程序庭中，
    曾詢問抗告人與本案無關之98年度訴字第2645號上訴情形，
    並指責抗告人不應否定98年度訴字第2645號所爭執之「推展
    社會福利補助作業要點」卻於99年度訴字第921號中主張「
    內政部補助身心障礙者教養機構服務費要點」，顯有未經辯
    論法官心證即已形成，致抗告人心生恐慌，認其執行審判職
    務似有偏頗之虞。又抗告人不明該法官有何正當理由要求抗
    告人之代表人之身分前後可以不一，其差別對待足以顯示其
    行事不公，難謂無偏頗之實等等。經查，抗告理由狀所載上
    開之事實，無非係抗告人以一己之見，就承審法官訴訟指揮
    、曉諭發問質疑其不當，而對法官所表示法律見解不服者，
    應屬是否於裁判後循上訴或抗告程序請求上級審救濟問題，
    核與首開所述聲請迴避之事由不符。此外，抗告人並未提出
    其他任何能即時調查之證據以釋明法官對於訴訟標的有特別
    利害關係，或與當事人之一造有密切之交誼或嫌怨，或基於
    其他情形客觀上足疑其為不公平審判之情事存在，揆諸首開
    說明，抗告人據以聲請法官迴避，自不應准許。原裁定駁回
    抗告人之聲請，於法並無不合，抗告人抗告難認有理由，應
    予駁回。
四、據上論結，本件抗告為無理由。依行政訴訟法第104條、民
    事訴訟法第95條、第78條，裁定如主文。
中　　華　　民　　國　　100　 年　　1　　 月　　28　　日
                    最高行政法院第五庭
                        審判長法官　吳　明　鴻
                              法官　林　茂　權
                              法官　侯　東　昇
                              法官　黃　秋　鴻
                              法官　陳　國　成

以  上  正  本  證  明  與  原  本  無  異
中　　華　　民　　國　　100　 年　　1　　 月　　28　　日
　　　　　　　　　　　　　　　書記官　王　史　民